【裁判字號】    92,訴,924
【裁判日期】    920730
【裁判案由】    毒品危害防制條例
【裁判全文】
臺灣桃園地方法院刑事判決                          九十二年度訴字第九二四號
    公  訴  人  臺灣桃園地方法院檢察署檢察官
    被      告  甲○○
右列被告因毒品危害防制條例案件，經檢察官提起公訴（九十一年度毒偵字第一八０
五號），本院判決如左：
    主  文
甲○○施用第一級毒品，累犯，處有期徒刑玖月。
    事  實
一、甲○○曾於民國八十四年間因犯恐嚇取財罪，經台灣板橋地方法院判處有期徒刑
    六月、緩刑四年在案，該判決於八十五年六月十日確定；又於八十七年間因犯恐
    嚇取財罪，經台灣板橋地方法院於八十七年十月卅日判處有期徒刑一年確定，再
    於八十八年間因犯竊盜罪，經台灣板橋地方法院判處有期徒刑十月在案，該判決
    於八十八年九月十七日確定，嗣前開二罪刑合併定應執行為有期徒刑一年九月，
    其前之緩刑亦經撤銷，接續於前開有期徒刑一年九月執行，其於八十八年六月廿
    二日入監執行，至八十九年六月五日假釋出監，嗣又因於八十九年間施用第二級
    毒品安非他命而獲裁定觀察勒戒（如後述），其之假釋乃遭撤銷，於九十年二月
    十九日入獄服殘刑有期徒刑八月十八日，於九十年十一月一日縮刑執行完畢。再
    甲○○曾於八十七年間因施用第二級毒品，經本院於八十九年七月廿七日以八十
    九年度毒聲字第四九六九號裁定送觀察、勒戒，因有繼續施用傾向，經本院於八
    十九年八月十八日以八十九年度毒聲字第五四二二號裁定送強制戒治，後經本院
    於九十年一月十八日以九十年度毒聲字第二六四號裁定停止戒治交付保護管束，
    後因保護管束期滿，臺灣桃園地方法院檢察署檢察官於九十年九月廿一日以九十
    年度戒偵字第八七八號處分不起訴確定，仍不知悔改，又於九十一年七月十五日
    凌晨不詳時點，在桃園縣龜山鄉○○街十巷十五號四樓租居處，以抽香煙之方式
    ，施用海洛因一次。嗣警方於九十一年七月十五日下午三時三十分許，在桃園縣
    龜山鄉○○街十巷十五號查獲，並扣得安非他命一包（毛重三．八公克）、安非
    他命吸食器三組、注射針筒一支、分裝空袋卅只。
二、案經台北縣警察局三峽分局報請臺灣桃園地方法院檢察署檢察官偵查起訴。
    理  由
一、訊據被告甲○○對於右揭事實坦承不諱，其為警查獲時所採得之尿液經送驗結果
    確呈嗎啡之陽性反應，此有台灣檢驗科技股份有限公司出具之濫用藥物尿液檢驗
    報告一紙在卷可稽，此外，並有臺灣桃園地方法院檢察署檢察官九十年度戒偵字
    第八七八號不起訴處分書、臺灣高等法院被告全國前案紀錄表各一紙可按，本件
    事證明確，被告係於毒品危害防制條例公布施行後，犯施用毒品罪行經強制戒治
    、交付保護管束期滿，由檢察官為不起訴處分確定後，再犯施用毒品罪者，足堪
    認定。
二、核被告所為，係犯毒品危害防制條例第十條第一項施用第一級毒品罪。其施用前
    之持有海洛因之低度行為應為施用之高度行為所吸收，不另論罪。被告曾於八十
    四年間因犯恐嚇取財罪，經台灣板橋地方法院判處有期徒刑六月、緩刑四年在案
    ，該判決於八十五年六月十日確定；又於八十七年間因犯恐嚇取財罪，經台灣板
    橋地方法院於八十七年十月卅日判處有期徒刑一年確定，再於八十八年間因犯竊
    盜罪，經台灣板橋地方法院判處有期徒刑十月在案，該判決於八十八年九月十七
    日確定，嗣前開二罪刑合併定應執行為有期徒刑一年九月，其前之緩刑亦經撤銷
    ，接續於前開有期徒刑一年九月執行，其於八十八年六月廿二日入監執行，至八
    十九年六月五日假釋出監，嗣又因於八十九年間施用第二級毒品安非他命而獲裁
    定觀察勒戒（如後述），其之假釋乃遭撤銷，於九十年二月十九日入獄服殘刑有
    期徒刑八月十八日，於九十年十一月一日縮刑執行完畢，此有臺灣高等法院被告
    全國前案紀錄表一紙在卷可憑，其於執行完畢五年內再犯本件有期徒刑以上之罪
    ，為累犯，應依刑法第四十七條之規定，加重其刑。爰審酌被告前經強制戒治之
    處分猶犯同罪行、其施用海洛因之次數、犯罪手段等一切情狀，量處如主文所示
    之刑。扣案之安非他命一包（毛重三．八公克）、安非他命吸食器三組，係施用
    安非他命之所用，與本案無關，至注射針筒一支、分裝空袋卅只，被告辯稱係同
    時為警查獲之陳重光所有之物，本案既無其他證據證明確為被告所有，爰不宣告
    沒收。
據上論斷，應依刑事訴訟法第二百九十九條第一項前段，毒品危害防制條例第十條第
一項，刑法第十一條前段、第四十七條，判決如主文。
本案經檢察官黃錦秋到庭執行職務
中      華      民      國      九十二      年      七    月    三十    日
                                      臺灣桃園地方法院刑事第一庭
                                            法  官    曾  雨  明
右正本證明與原本無異。
如不服本判決，應於判決送達後十日內向本院提出上訴狀（應附繕本），上訴於
臺灣高等法院。
                                            書記官    戴  育  萍
中        華        民        國    九十二    年    七    月   三十一   日
附論罪科刑依據之法條：
毒品危害防制條例第十條第一項
施用第一級毒品者，處六月以上五年以下有期徒刑。


司法院資訊處製作；財團法人民間司法改革基金會備份。
